【裁判字號】    97,簡上,534
【裁判日期】    980223
【裁判案由】    傷害
【裁判全文】
臺灣臺北地方法院刑事判決             97年度簡上字第534號
上  訴  人  臺灣臺北地方法院檢察署檢察官
上  訴  人
即  被  告  乙○○
上列上訴人等因被告傷害案件，不服臺灣臺北地方法院97年度簡
字第4388號，民國97年11月17日第一審簡易判決（聲請簡易處刑
案號：97年度偵字第16553號），提起上訴，本院判決如下：
    主  文
上訴均駁回。
    事  實
一、緣乙○○、甲○○係友人。於民國97年6 月15日凌晨1 時許
    ，在臺北市○○區○○街583 巷巷口，乙○○為阻止甲○○
    返家未果，竟基於傷害之犯意，徒手毆打、拉扯甲○○，使
    甲○○失去平衡跌倒、下巴直接撞擊地面，而受有臉部及四
    肢多處挫傷、瘀傷合併雙側下頷骨骨折之傷害。
二、案經被害人甲○○訴由臺北市政府警察局信義分局報請臺灣
    臺北地方法院檢察署檢察官偵查後，聲請簡易判決處刑。
    理  由
一、訊據上訴人即被告（下簡稱被告）乙○○對於前揭時地徒手
    毆打被害人即告訴人甲○○臉部，使告訴人甲○○臉部朝地
    跌倒，後仍為拉扯直至員警到場將告訴人送醫，告訴人經診
    治受有臉部及四肢多處挫傷、瘀傷合併雙側下頷骨骨折傷害
    等事實，於本院調查、審理時已自白不諱（見本院97年12月
    29日筆錄第2、3頁、及98年2月9日筆錄第4頁），且：
  (一)經證人即告訴人甲○○證述明確（依據刑事訴訟法第159 條
    之5 第1 項具證據能力）
  (二)告訴人於事發當日即至臺北醫學大學附設醫院就診，經驗受
    有致甲○○受有臉部及四肢多處挫傷、瘀傷合併雙側下頷骨
    骨折之傷害等情，有台北醫學大學附設醫院3080、3081號診
    斷證明書（見偵查卷第13、14頁）、及受傷照片（偵查卷卷
    袋內）在卷可稽；
  (三)是依上開證人指述內容及卷附之各項文書、證物等補強證據
    已足資擔保被告於本院調查、審理中所為之上開任意性自白
    之真實性，按據刑事訴訟法第156 條之規定，自得據被告前
    開任意性自白及各該補強證據，採信被告任意、真實之自白
    ，認本件事證明確，被告犯行洵堪認定，應予依法論科。
二、核被告之行為係犯刑法第277條第1項之傷害罪。
    被告上訴意旨略以：雙方係因爭執拉扯，被告亦已萬分懊悔
    ，故量刑實有過重云云，另檢察官上訴意旨則以：告訴人認
    被告為阻止告訴人返家，竟以摔死告訴人寵物相脅，動手毆
    打，手段殘烈，致告訴人迄今顏面嚴重變形、牙齒異位，受
    傷結果非輕云云，惟查，第一審判決被告即上訴人傷害罪，
    依刑事訴訟法第449 條第1 項前段、第3 項、第454 條第2
    項、刑法第277 條第1 項、第41條第1 項前段、刑法施行法
    第1 條之1 等規定，處有期徒刑3 月，如易科罰金，以新臺
    幣1 千元折算1 日，其認事用法及量刑均無不當，本件被告
    、檢察官上訴均無理由，應予駁回。
據上論斷，應依刑事訴訟法第455 條之1 第1 項、第3 項、第36
8 條，判決如主文。
本案經檢察官楊智綸到庭執行職務
中    華    民    國    98    年    2     月    23    日
                  刑事第四庭  審判長法  官  郭惠玲
                                    法  官  李桂英
                                    法  官  呂政燁
以上正本證明與原本無異。
本判決不得上訴。
                                    書記官  江虹儀
中    華    民    國    98    年    2     月    23    日
附錄本案論罪科刑法條：
刑法第277條（普通傷害罪）
傷害人之身體或健康者，處3 年以下有期徒刑、拘役或1 千元以
下罰金。犯前項之罪因而致人於死者，處無期徒刑或7 年以上有
期徒刑；致重傷者，處3 年以上10年以下有期徒刑。


司法院資訊處製作；財團法人民間司法改革基金會備份。
